【裁判字號】    98,交抗,1511
【裁判日期】    980626
【裁判案由】    違反道路交通管理處罰條例
【裁判全文】
臺灣高等法院交通事件裁定            98年度交抗字第1511號
抗  告  人
即受處分人  乙○○
上列抗告人因違反道路交通管理處罰條例案件，不服臺灣板橋地
方法院中華民國98年2月27日所為裁定（98年度交聲字第 294號）
，提起抗告，本院裁定如下：
    主  文
抗告駁回。
    理  由
一、按汽車駕駛人，行經有燈光號誌管制之交岔路口闖紅燈者，
    處新臺幣（下同）1,800元以上5,400元以下罰鍰，並記違規
    點數3點，道路交通管理處罰條例第53條第 1項、第63條第1
    項第3款分別定有明文。
二、本件抗告人即受處分人即異議人乙○○於民國97年12月6日9
    時許，駕駛車牌741-MY號營業小客車，沿臺北縣中和市○○
    路 611巷行駛，於「嘉慶橋」上左轉（中和防汛道往臺北縣
    新店市方向），經員警攔查並開單舉發等情，業經證人即舉
    發本件之警員甲○○於原審證述明確，證稱：「我和另外一
    位警察同事，取締重點違規，我和另外一個警察是站在一起
    ，是在中和的防汛道往新店方向，就是嘉慶橋附近，異議人
    是從嘉慶橋過來，我站的位置是在編號(二)下方照片所示稽查
    點的位置，當時我是看Ａ燈號，就是看防汛道往土城的方向
    。當時Ａ燈號是綠燈，就是防汛道往新店及往土城的方向都
    是同步綠燈，異議人的車於嘉慶橋上面，見往新店方向的車
    輛通行過後，異議人就駕車慢慢左轉，當時嘉慶橋上看到的
    號誌是紅燈，異議人的車左轉後，我就從人行道下車道指揮
    異議人靠邊停車，當場就告知異議人違規情事，並當場開單
    」、「（異議人被攔下時如何說？）異議人被我攔下，並沒
    有爭執。異議人當時也有簽名。」（見原審卷第32頁、第33
    頁），受處分人亦稱：「（法官問：存查聯上面的簽名，是
    否你簽名？）是的，是我的簽名。」（見原審卷第33頁）。
    查本件舉發員警為執行交通、治安勤務之公務員，其取締重
    點違規，觀察程度自較一般人更為專注，其與受處分人素無
    怨隙，當無誣陷之動機，並以具結擔保證言之真實性，其證
    言無虛偽之虞，而受處分人復稱：「（你有無證據可以證明
    警察亂開罰單？）沒有。」（見原審卷第33頁），受處分人
    既未能就執勤員警之舉發有誤提出相關證據以供調查，亦查
    無任何證據足資證明員警有捏造事實違法取締之情事，則員
    警甲○○所為受處分人紅燈左轉違規之證言，應堪採信。是
    受處分人違規事實洵堪認定。從而，原處分機關援引道路交
    通管理處罰條例第53條第1項、第63條第1項第 3款等規定，
    裁處受處分人罰鍰2,700元，並記違規點數3點，即無違法或
    不當。原法院駁回受處分人之異議，核無不當。
三、抗告意旨略稱：舉發員警於原審所提出之照片，根本是找一
    適當位置取好角度拍照下來的，以誤導法官之判斷；員警所
    述站立位置Ｂ點，可以看到燈號，受處分人照相結果，燈號
    完全被人行道上樹木所擋住，則員警所拍攝提供的照片令人
    懷疑等語。
四、經查，本院法官於98年6月19日上午9時20分．會同受處分人
    及舉發員警，履勘現場，並依據雙方所指取締位置，查知中
    和市○○路 611巷中和防汛道，其中往土城方向（南向單行
    道）、往新店方向（北向單行道），為同色燈號即同時綠燈
    或同時紅燈，與之垂直之嘉慶橋燈號，同步反應，燈號恰恰
    相反，亦即中和防汛道為綠燈，人車自由通行時，嘉慶橋則
    為紅燈，禁止左轉，而員警所站立之位置，可目擊兩個Ａ燈
    號即往土城方向為紅燈或綠燈。據此，由中和防汛道南向車
    道之燈號，即可判知嘉慶橋之燈號。是以，不論員警所提出
    之照片如何，其於原審之證述，應無違誤。至於受處分人於
    事後所拍攝提出之照片，無法為其有利之認定。綜上，本件
    抗告為無理由，應予駁回。
五、據上論結，應依道路交通管理處罰條例第89條、刑事訴訟法
    第412條，裁定如主文。
中    華    民    國    98    年    6     月    26    日
            刑事第十三庭  審判長法  官 曾德水
                                法  官 林婷立
                                法  官 趙文卿
以上正本證明與原本無異。
不得再抗告。
                                書記官 洪雪娥
中    華    民    國    98    年    6     月    26    日


司法院資訊處製作；財團法人民間司法改革基金會備份。
